ja: ハイドレーション梱包スタイル: バックパック; チェストリグ; キッズ; ランバーパック; スリング; タクティカル/ミリタリー; ベスト; ウエストパック; その他
el: Τύπος σακιδίου ενυδάτωσης: Σακίδιο πλάτης; Εξάρτυση στήθους; Παιδικό; Τσαντάκι μέσης/οσφύος; Τσάντα χιαστί; Τακτικό/στρατιωτικό; Γιλέκο; Τσαντάκι μέσης; Άλλο
hr-HR: Hidratacija u stilu pakiranja: Ruksak; Prsni sustav; Dječji; Lumbalna torbica; Torbica preko ramena; Taktički/vojni; Prsluk; Torbica oko struka; Ostalo
bg-BG: Стил на хидратиращата раница: Раница; Нагръдник; Детски; Лумбална чанта; Чанта през рамо; Тактически/Военен; Жилетка; Чанта за кръст; Други
ko: 수분 보충 팩 스타일: 백팩; 체스트 리그; 키즈용; 럼버 팩; 슬링; 전술/군용; 조끼; 웨이스트 팩; 기타
it: Stile del set per l'idratazione: Zaino; Pettorina; Bambini; Zaino lombare; A tracolla; Tattico/militare; Gilet; Marsupio; Altro
de: Stil des Trinkrucksacks: Rucksack; Brusttasche; Kinder; Hüfttasche; Sling Bag; Taktisch/Militär; Weste; Bauchtasche; Sonstiges
zh-TW: 水袋背包款式: 背包; 胸前包; 兒童; 腰包; 單肩包; 戰術 / 軍用; 背心; 腰包; 其他
hu: Hidratáló csomag stílusa: Hátizsák; Mellkasi táska; Gyerek; Deréktáska; Egyszíjas hátizsák; Taktikai / Katonai; Mellény; Övtáska; Egyéb
sk-SK: Štýl hydratačného balíka: Batoh; Hrudný postroj; Detské; Bedrový batoh; Taška cez rameno; Taktické/vojenské; Vesta; Ľadvinka; Iné
pt-PT: Pacote de hidratação estilo: Mochila; Arnês de peito; Criança; Pochete lombar; Bolsa a tiracolo; Tático/militar; Colete; Pochete; Outro
fr: Style de sac d’hydratation: Sac à dos; Harnais de poitrine; Enfant; Sac lombaire; Sac en bandoulière; Tactique/Militaire; Gilet; Sac banane; Autre
sv: Typ av vätskepaket: Ryggsäck; Bröstsele; Barn; Midjeväska; Slingväska; Taktisk/militär; Väst; Midjeväska; Övrigt
pl: Styl plecaka hydracyjnego: Plecak; Uprząż na klatkę piersiową; Dla dzieci; Plecak lędźwiowy; Przez ramię; Taktyczny/wojskowy; Kamizelka; Saszetka na pas; Inne
en: Hydration pack style: Backpack; Chest Rig; Kids; Lumbar Pack; Sling; Tactical/Military; Vest; Waist Pack; Other
es: Estilo de paquete de hidratación: Mochila; Arnés de pecho; Para niños; Riñonera lumbar; Bolsa cruzada; Táctico/militar; Chaleco; Riñonera; Otro
pt-BR: Estilo da mochila de hidratação: Mochila; Colete peitoral; Infantil; Pochete lombar; Bolsa transversal; Tático/Militar; Colete; Pochete; Outro
nl: Drinkrugzak stijl: Rugzak; Chest rig; Kinderen; Lendetas; Sling; Tactisch/militair; Vest; Heuptas; Overig
ru: Стиль гидрационного рюкзака: Рюкзак; Нагрудная сумка; Детский; Поясная сумка; Слинг; Тактический/военный; Жилет; Поясная сумка (Waist Pack); Другое
zh-CN: 水具包样式: 双肩包; 胸挂包; 儿童; 腰部水袋包; 斜挎包; 战术/军用; 背心; 腰包; 其他
nb: Stil for drikkepakke: Ryggsekk; Brystsele; Barn; Korsryggsekk; Slynge; Taktisk/militær; Vest; Midjeveske; Annet
sl-SI: Stil hidracijskega nahrbtnika: Nahrbtnik; Prsni jopič; Otroški; Ledvena torbica; Torbica za čez ramo; Taktični/vojaški; Jopič; Torbica okoli pasu; Drugo
th: สไตล์กระเป๋าใส่น้ำ: เป้สะพายหลัง; เสื้อกั๊กติดอก; เด็ก; กระเป๋าคาดเอว; สะพายข้าง; แทคติคอล/ทหาร; เสื้อกั๊ก; กระเป๋าคาดเอว; อื่นๆ
tr: Hidrasyon çantası türü: Sırt çantası; Göğüs çantası; Çocuk; Bel çantası; Çapraz askılı çanta; Taktik/Askeri; Yelek; Bel çantası; Diğer
lt-LT: Hidratacijos kuprinės stilius: Kuprinė; Krūtinės krepšys; Vaikams; Juosmens krepšys; Diržinis krepšys; Taktinis / karinis; Liemenė; Juosmens krepšys; Kita
ro-RO: Model de pachet de hidratare: Rucsac; Harnașament de piept; Copii; Borsetă lombară; Sling; Tactic/militar; Vestă; Borsetă de talie; Altele
vi: Kiểu ba lô đựng nước: Ba lô; Túi đeo ngực; Trẻ em; Túi đeo thắt lưng; Túi đeo chéo; Chiến thuật/Quân sự; Áo vest; Túi đeo bụng; Khác
cs: Styl hydratačního batohu: Batoh; Hrudní postroj; Dětské; Bederní batoh; Brašna přes rameno; Taktické/vojenské; Vesta; Ledvinka; Ostatní
fi: Nesteytyspakkauksen tyyli: Reppu; Rintavaljaat; Lasten; Lantiolaukku; Olkareppu; Taktinen/Sotilaallinen; Liivi; Vyölaukku; Muu
da: Type af væskerygsæk: Rygsæk; Brystsele; Børn; Bæltetaske (lænd); Sling-taske; Taktisk/militær; Vest; Mavetaske; Andet